臺灣花蓮地方法院刑事判決　　　　　　　　　　　　　九十一年度易字第一二三號
　　公　訴　人　臺灣花蓮地方法院檢察署檢察官
　　被　　　告　甲○○
右列被告因傷害等案件，經檢察官提起公訴（九十一年度偵字第九三號），本院判決
如左：
    主      文
甲○○被訴傷害部分，公訴不受理。
其餘被訴恐嚇部分無罪。
    理      由
一、公訴意旨略以：被告甲○○與告訴人乙○○均任職國興保全公司，並均派駐在花
    蓮縣和平工業區火力發電廠擔任保全職務，惟甲○○於民國九十年九月十五日下
    午六時許，在前開火力發電廠二號哨前，因不滿乙○○交班遲延，而與之發生爭
    執後，甲○○竟基於傷害之故意，毆打乙○○，使之受有頭部外傷、右肩撕裂傷
    、右肩紅腫挫傷等傷害外，甲○○另基於恐嚇之犯意，對乙○○恐嚇稱：下次若
    再拖班，要使用槍枝打伊等語，致使乙○○心生畏懼，危害其人身安全，因認被
    告涉犯傷害及恐嚇罪嫌。
二、公訴不受理部分：
（一）按告訴乃論之罪，告訴人於第一審辯論終結前得撤回其告訴，又告訴經撤回者
      ，應諭知不受理之判決，且得不經言詞辯論為之，刑事訴訟法第二百三十八條
      第一項、第三百零三條第三款、第三百零七條分別定有明文。
（二）本件告訴人乙○○告訴被告甲○○在上開時地將其毆傷之事實，公訴人認被告
      此部分觸犯刑法第二百七十七條第一項傷害罪，依同法第二百八十七條前段規
      定，係屬告訴乃論之罪，茲據被告已賠償告訴人損害，並當庭向其道歉後，已
      據告訴人當庭及具狀撤回其告訴，有本院筆錄及撤回告訴狀附卷可證，揆諸上
      開說明，傷害部分，爰不經言詞辯論，諭知不受理之判決。
三、恐嚇無罪部分：
（一）按犯罪事實應依證據認定，無證據不得推定其犯罪事實；又不能證明被告犯罪
      者，應諭知無罪之判決，刑事訴訟法第一百五十四條、第三百零一條第一項分
      別定有明文；且認定不利於被告之事實須依積極證據，苟積極證據不足為不利
      於被告事實之認定時，即應為有利於被告之認定（最高法院三十年台上字第八
      一六號判判例參照）；被害人所述被害情形如無瑕疵可指，而就其他方面調查
      又與事實相符，則其供述始得為判決之基礎（最高法院三十二年度上字第六五
      七號判例參照例參照）。又按刑法第三百零五條之罪，須以受惡害之通知者心
      生畏懼而有不安全之感覺，為其犯罪之構成要件。
（二）公訴人認被告涉有恐嚇危害安全罪嫌，無非以：告訴人之指訴，資為論據。訊
      據被告甲○○堅決否認有恐嚇之犯行，辯稱當時係怕告訴人對之報復，且在爭
      吵當中而說的氣話，並沒有恐嚇之意思。經查：
  １、告訴人乙○○在本院調查時當庭陳述：當天甲○○對我說那些話，但我聽完他
      的話後，不害怕，我不知道他是不是有槍，我覺得他當時說要拿槍打我，應該
      是說氣話，我並不害怕等語（見本院九十一年五月六日訊問筆錄），則告訴人
      雖受恐嚇，然其心理上並未產生不安全感覺，尚未生危害其安全。
  ２、再者，雖告訴人於事發後，在九十年九月二十一日警訊時對被告出言恐嚇一事
      ，陳稱：「我不知道他為何要講這些話」、「（問：對本案有何意見？）依法
      辦理」等語（見花蓮縣警察新城分局新警刑字第三五０五號卷第四頁），顯然
      被告自始即未陳述其有心生畏懼之不安全感覺。且本案經警局移送偵查後，因
      告訴人並未經傳喚到案，未經訊問，亦無從認定其當時有心生畏懼，而使其安
      全受危害之情形。
（三）綜上所述，告訴人自案發後之警訊（偵查未到）時未指陳其有心生畏懼之情形
      ，甚而於本院調查時，更直接陳稱其受恐嚇當時，心理並不害怕等情觀之，依
      公訴人起訴所憑之證據資料，及本院依職權調查之全部證據，告訴人既未心生
      畏懼，則被告所為當與恐嚇罪之構成要件不符，而不構成犯罪。此外，復查無
      其他積極證據足資證明被告所為確與公訴人所指之恐嚇犯行相符，不能證明其
      犯罪，自應依法為被告無罪之諭知。
據上論斷，應依刑事訴訟法第三百零一條第一項、第三百零三條第三款、第三百零七
條判決如主文。
中      華      民      國    九十一    年      六      月    二十一    日
                              臺灣花蓮地方法院刑事庭
                                  法  官  吳  順  龍
右正本證明與原本無異。
如對本判決不服，應於送達後十日內，向本院提出上訴狀。（應抄附繕本）告訴人或
被害人如對於本判決不服者，應具備理由請求檢察官上訴，其上訴期間之計算係以檢
察官收受判決正本之日期為準。
                                  法院書記官
中      華民      國    九十一    年      六      月    二十四    日
